# 请教投资公司投资性质问题

提问人：smh8282 时间：2018-01-04 15:59:51
请教陈版，有一家以投资为主要业务的有限合伙企业，对外投资存在几种情况：1.持股比例低于20%的有限公司，未指派任何董事会成员； 2.持股比例低于20%的有限公司，投资协议约定指派董事，实际操作董事仅有知情权，投资决策未召开过董事会； 3.持股比例低于20%，投资协议约定指派董事，实际操作中虽未召开董事会，但未被投资企业联系过销售渠道或合作伙伴等；
4.持股比例高于20%，未指派董事，且未参与经营管理；
除按长期股权投资或可供出售资产处理外，如不符合投资性主体的三个条件中的能够以公允价值计量和评价的话，是否可以不认定为投资性主体？谢谢！

回答人：chenyiwei
理论上，如不符合投资性主体的三个条件中的能够以公允价值计量和评价的话，是可以不认定为投资性主体。但这种情况下如何解释该企业的设立和持有投资的商业目的？